【裁判字號】    88,聲再,141
【裁判日期】    890121
【裁判案由】    偽造文書聲請再審
【裁判全文】
臺灣高等法院臺中分院刑事裁定                    八十八年度聲再字第一四一號
    再審聲請人
    即自訴  人     乙○○
    送達代收人  何志揚律師
    被      告  戊○○
                丁○○
                甲○○
                丙○○
右列聲請人因偽造文書案件，對於本院八十八年度上訴字第五一七號判決（臺灣台中
地方法院八十七年度自字第一一二號），聲請再審，本院裁定如左：
      主  文
再審之聲請駁回。
      理  由
一、聲請意旨略稱：
(一)原判決認被告等並非為再審聲請人即自訴人（以下簡稱自訴人）處理事務而無背
    信可言，因而判處被告等無罪，居然僅以案外人曾邦無證據能力之陳述為依據，
    而未予傳訊，其採證顯已違法合先敘明。
(二)次查民國七十四年間擔任維綸公司董事長之曾邦，尤仍於八十一年五月十七日在
    維綸公司辦公室內，與被告丙○○、自訴人、案外人曾士耀及柯素如協商維綸公
    司關於自訴人所享股份之紅利分配事宜，有當時曾邦自辦公室懸掛之日曆所撕下
    之紙張（充當計算紙），並於該紙張背後親筆會算記明自訴人當時得分配之紅利
    約新台幣一千三百十三萬五千八百元可稽，此外自訴人尚因此與被告丙○○發生
    爭執衝突，而遭法院判處徒刑，曾邦亦曾於該案結證係因分配紅利一事而起衝突
    （上開事證均經自訴人於八十八年四月二十九日刑事調查證據聲請狀中提出），
    是故既然曾邦於八十一年五月間尚與自訴人、被告丙○○等人會算紅利之事，適
    足證明七十四年八月十五日自訴人將股權移轉予被告戊○○名下，係借用其名義
    ，系爭股權仍屬自訴人所有，否則八十一年間自訴人已無股份，豈有受紅利分配
    之權利，準此絕有必要傳訊曾邦出庭作證之必要，以證明八十一年五月十七日在
    維綸公司辦公室確係協調關於自訴人股權紅利分配之事，及自訴人股權移轉予被
    告戊○○、案外人黃邦哲僅係暫時借用渠等之名義，股權實際上仍屬自訴人所有
    。詎料原審竟以自訴人聲請傳訊曾邦一節因事證已臻明確，核無必要，且曾邦於
    偵查中已具狀陳明其對本件股權之爭執無從知悉，該爭執應向曾武城查詢（該陳
    述狀屬證人審判外之陳述，顯無證據能力，其採證自屬違誤）為由，而未注意予
    以審酌，然前揭重要證據均屬在原審時已經存在，而發現在後或審判時未注意之
    證據，適足認被告等應受有罪判決之證據。原審判決其理由欄內事實認定諸多違
    誤，重要證據漏未審酌，為此依刑事素訟法第四百二十二條第二款規定聲請再審
    。
二、按有罪、無罪、免訴或不受理之判決確定後，受無罪或輕於相當刑之判決，而於
    訴訟上或訴訟外自白，或發現確實之新證據，足認其有應受有罪，或重刑判決之
    犯罪事實者，為受判決人之不利益，得聲請再審，刑事訴訟法第四百二十二條第
    二款定有明文。又所謂發現確實之新證據，係指當時已存在而發現在後，或審判
    時未經注意之證據，且能證明原確定判決所認定之事實為錯誤者而言。經查，原
    判決認定被告等人並無背信之犯行，係以被告等與自訴人間並無信託之法律關係
    存在，被告等並非為自訴人處理事務之人，為其論據，此有原判決書一份附卷可
    證。是自訴人與被告戊○○間就上述股權之移轉究係買賣，或被告戊○○僅係單
    純之人頭，並非原判決認定之依據。是有無傳訊曾邦出庭證明自訴人是否為股權
    之實際所有人，並不足以影響被告等人是否應受有罪之判決。本件聲請人所舉聲
    請再審之理由，核與上引法條所定無一相符，應認為無再審理由，爰依同法第四
    百三十四條第一項，裁定如主文。
中      華      民      國    八十九  年    一      月      二十一    日
                                  臺灣高等法院臺中分院刑事第十庭
                                        審判長法  官  黃  永  泉
                                 法  官  蕭  廣  政
                                              法  官  蔡  名  曜
右正本證明與原本無異。
如不服本裁定，應於裁定送達後五日內向本院提出抗告狀。
                                              書記官  陳  信  和
中      華      民      國    八十九     年      一       月   二十五   日
                                                                        Ｆ


司法院資訊處製作；財團法人民間司法改革基金會備份。
